臺灣高等法院刑事判決
109年度上易字第2323號
上  訴  人  
即  被  告  凌文志


上列上訴人因竊盜案件，不服臺灣桃園地方法院109年度審易字
第1322號，中華民國109年10月20日第一審判決（起訴案號：臺
灣桃園地方檢察署109年度偵字第6793、7300、9643號），提起
上訴，本院判決如下：
    主  文
上訴駁回。               
    事實及理由
一、經本院審理結果，認第一審以上訴人即被告凌文志就起訴書犯罪事實一、㈠所為，係犯刑法第321條第1項第3款項攜帶兇器竊盜罪；㈡所為，係犯刑法第321條第1項第2款之踰越牆垣竊盜罪；㈢所為，係犯第320條第1項之竊盜罪，並分別判處有期徒刑8月、8月、5月，復就得易科罰金部分諭知折算標準為新臺幣（下同）1,000元折算1日，暨就不得易科罰金之各罪定應執行有期徒刑1年2月，末就未扣案之犯罪所得如原判決附表一、二所示之物均諭知沒收及追徵，另就被告犯罪所用之橡膠槌1支部分說明該物為被害人王俊生所有，非被告所有之物，已經被告丟棄，而該物並非違禁物，亦非告訴人無正當理由提供被告使用而不予宣告沒收。核原審認事用法及量刑均無不當，應予維持，並引用第一審判決書記載之事實、證據及理由（如附件一）。
二、被告上訴意旨略以:被告於警詢中自白認罪及警方當初承諾
    求情，警詢筆錄或庭訊卻隻字未提，是否有為儘速破案衝績
    效之嫌。被告自警緝獲後有問必答，認罪只求從輕發落，卻
    事與願違，請求詳查。被告看到有人，東西放著就離開，沒
    有偷取物品，不符合竊盜罪等語。
三、本院查：
　㈠原審判決依憑被告於偵查、原審準備程序及審理時之自白、
    證人即被害人王俊生、邱垂翰之證述及現場監視器畫面截圖
    、贓物領據(保管) 單、橡膠槌照片等證據，認定被告各次
    加重竊盜、竊盜等犯行，已詳敘所憑之證據與認定之理由，
    並無任何憑空推論之情事，亦與經驗法則、論理法則無違。
　㈡被告於原審審理中原爭執起訴書犯罪事實㈢部分，辯稱看到被
    害人開門時，就覺得不要偷，就放回去云云（見原審卷第59
    頁）。然被告於警詢中自承：我把矽利康填縫劑1箱放在我
    機車踏板上，被害人打開鐵捲門發現我，我邊發動機車，被
    害人拉扯我不讓我走，途中矽利康填縫劑掉在地上，我就掙
    脫騎上機車逃逸等語（見偵9643卷第10頁），核與王俊生證
    述大致相符（見偵9643卷第28頁），並有監視器翻拍畫面可
    稽（見偵9643卷第37至42頁），足認該矽利康填縫劑業為被
    告竊得而置於其實力支配之下，僅係遭王俊生發現，雙方拉
    扯後為王俊生取回，此部分犯罪所得為被害人取回僅係涉被
    告量刑審酌及不予沒收之說明，並不影響被告構成竊盜既遂
    之認定，被告其後亦於原審審理中為認罪之陳述（見原審卷
    第103、107至108頁），其上訴後又執前詞否認此部分竊盜
    犯行，自非可採。
　㈢按刑事審判旨在實現刑罰權之分配的正義，故法院對有罪被
    告之科刑，應符合罪刑相當之原則，使輕重得宜，罰當其罪
    ，以契合社會之法律感情，此所以刑法第57條明定科刑時應
    審酌一切情狀，尤應注意該條所列10款事項以為科刑輕重之
    標準，俾使法院就個案之量刑，能斟酌至當。而量刑輕重係
    屬事實審法院得依職權自由裁量之事項，苟已斟酌刑法第57
    條各款所列情狀而未逾越法定刑度，不得遽指為違法，最高
    法院72年台上字第6696號判決先例可資參照。本件原審量刑
    時，已斟酌被告正值壯年，不思以正當手段獲取財物，竟圖
    不勞而獲以攜帶兇器、踰越牆垣等方式竊取他人財物，惟犯
    罪後終能坦認犯行，兼衡其犯罪之動機、目的、手段、竊得
    財物之價值、對被害人造成之損害、智識程度、生活狀況等
    刑法第57條各款所列情狀，並說明被告構成累犯之前科已有
    多次竊盜犯行，足顯被告對刑罰之反應力薄弱，對其依累犯
    規定加重其刑並無過苛，而於依刑法第47條第1項規定加重
    其刑後分別為刑之量定，業已兼及被告上訴所指犯罪後坦認
    犯行之犯罪後態度，本院認原審所為量刑尚未逾越公平正義
    之精神，客觀上並無明顯濫權或失之過重之情形，亦未違反
    比例原則，核無違法或不當之處。
　㈣從而，上訴意旨執前詞指摘原判決不當，求予撤銷改判，為
    無理由，應予駁回。
四、被告經合法傳喚，無正當理由未於本院審理期日到庭，有個
    人基本資料查詢結果、本院前案案件異動查證作業及送達證
    書等在卷足憑，爰不待其陳述逕行判決。
據上論斷，應依刑事訴訟法第371條、第373條、第368條，判決
如主文。
本案經臺灣桃園地方檢察署檢察官趙燕利提起公訴，臺灣高等檢
察署檢察官丁俊成到庭執行職務。
中　　華　　民　　國　　110 　年　　3 　　月　　23　　日
                  刑事第十四庭  審判長法　官  黃斯偉
                                      法　官  程克琳
                                      法　官  黎惠萍
以上正本證明與原本無異。
不得上訴。
                                      書記官  莊宜諳
中　　華　　民　　國　　110 　年　　3 　　月　　23　　日
附錄：本案論罪科刑法條全文
中華民國刑法第321條
犯前條第1項、第2項之罪而有下列情形之一者，處6月以上5年以
下有期徒刑，得併科50萬元以下罰金：
一、侵入住宅或有人居住之建築物、船艦或隱匿其內而犯之。
二、毀越門窗、牆垣或其他安全設備而犯之。
三、攜帶兇器而犯之。
四、結夥三人以上而犯之。
五、乘火災、水災或其他災害之際而犯之。
六、在車站、港埠、航空站或其他供水、陸、空公眾運輸之舟、
    車、航空機內而犯之。
前項之未遂犯罰之。
中華民國刑法第320條
意圖為自己或第三人不法之所有，而竊取他人之動產者，為竊盜
罪，處5年以下有期徒刑、拘役或50萬元以下罰金。
意圖為自己或第三人不法之利益，而竊佔他人之不動產者，依前
項之規定處斷。
前二項之未遂犯罰之。
附件一：
臺灣桃園地方法院刑事判決
                                   109年度審易字第1322號
公　訴　人　臺灣桃園地方檢察署檢察官
被　　　告　凌文志　
                    
                   
                   
                   
上列被告因竊盜案件，經檢察官提起公訴（109 年度偵字第6793
號、第7300號、第9643號），被告於本院準備程序進行中，就被
訴事實為有罪之陳述，經本院告知簡式審判程序意旨，並聽取當
事人之意見後，裁定由受命法官獨任依簡式審判程序審理，判決
如下：
    主  文
凌文志犯攜帶兇器竊盜罪，累犯，處有期徒刑捌月，未扣案之犯
罪所得如附表一編號1 至4 所示之物均沒收，於全部或一部不能
沒收或不宜執行沒收時，追徵其價額；又犯踰越牆垣竊盜罪，累
犯，處有期徒刑捌月，未扣案之犯罪所得如附表二編號1 至7 所
示之物均沒收，於全部或一部不能沒收或不宜執行沒收時，追徵
其價額；又犯竊盜罪，累犯，處有期徒刑伍月，如易科罰金，以
新臺幣壹仟元折算壹日。不得易科罰金之罪，應執行有期徒刑壹
年貳月。
    事實及理由
一、本件犯罪事實及證據，除起訴書犯罪事實一、㈠部分補充：
    「持可供做為兇器使用之橡膠槌打破自用小貨車之副駕駛座
    車窗」；證據部分補充「被告凌文志於本院準備程序及審理
    時之自白、橡膠槌照片1 張」外，餘均引用檢察官起訴書所
    載（詳如附件）。
二、論罪科刑：
（一）按刑法上所謂兇器，其種類並無限制，凡客觀上對於人之
      生命、身體、安全構成威脅，具有危險性之兇器均屬之，
      且祇須行竊時攜帶此種具有危險性之兇器為已足，並不以
      攜帶之初有行兇之意圖為必要（最高法院79年臺上字第52
      53號判例參照）。本件被告於起訴書犯罪事實一、㈠行竊
      時所持之橡膠槌1 支，既足以打破自用小貨車玻璃車窗，
      顯見質地堅硬，依社會一般觀念均足以對人之生命、身體
      安全構成威脅，在客觀上顯然具有危險性，均應屬兇器無
      訛。是核被告就起訴書犯罪事實一、㈠所為，係犯刑法第3
      21 條第1 項第3 款項攜帶兇器竊盜罪；就起訴書犯罪事
      實一、㈡所為，係犯刑法第321 條第1 項第2 款之踰越牆
      垣竊盜罪；就起訴書犯罪事實一、㈢所為，係犯第320 條
      第1 項之竊盜罪。被告3 次犯行，行為互異，犯意各別，
      應分論併罰。
（二）按二以上徒刑之執行，應以核准開始假釋之時間為基準，
      限於原各得獨立執行之刑，均尚未執行期滿，始有依刑法
      79條之1 第1 、2 項規定，合併計算其最低應執行期間，
      同時合併計算其假釋後殘餘刑期之必要。倘假釋時，其中
      甲罪徒刑已執行期滿，則假釋之範圍應僅限於尚殘餘刑期
      之乙罪徒刑，其效力不及於甲罪徒刑。縱監獄將已執行期
      滿之甲罪徒刑與尚在執行之乙罪徒刑合併計算其假釋最低
      執行期間，亦不影響甲罪業已執行完畢之效力。裁判確定
      後犯數罪，受二以上徒刑之執行（非屬合併處罰範圍）者
      ，其假釋有關期間如何計算，有兩種不同見解：其一為就
      各刑分別執行，分別假釋，另一則為依分別執行，合併計
      算之原則，合併計算假釋有關之期間。為貫徹監獄行刑理
      論及假釋制度之趣旨，並維護受刑人之利益，自以後者為
      可取，固為刑法第79條之1 增訂之立法意旨【錄自立法院
      公報83卷第146 、147 頁「刑法假釋規定條文對照表」修
      正說明（一）】。惟上開放寬假釋應具備「最低執行期間
      」條件之權宜規定，應與累犯之規定，分別觀察與適用。
      併執行之徒刑，本係得各別獨立執行之刑，對同法第47條
      累犯之規定，尚不得以前開規定另作例外之解釋，倘其中
      甲罪徒刑已執行期滿，縱因合併計算最低應執行期間而在
      乙罪徒刑執行中假釋者，於距甲罪徒刑期滿後之假釋期間
      再犯罪，即與累犯之構成要件相符，仍應以累犯論（最高
      法院87年度台非字第25號、第371 號、第414 號判決意旨
      及最高法院103 年度第1 次、104 年第7 次刑事庭會議決
      議參照）。經查：被告①前因施用毒品案件，經本院以104
       年度審簡字第1035號判決判處有期徒刑4 月確定；②又因
      施用毒品案件，經本院以105 年度審訴字第545 號判決判
      處有期徒刑8 月、8 月，應執行有期徒刑1 年2 月確定；
      ③又因竊盜案件，經本院以105 年度審易字第1009號判決
      判處有期徒刑3 月確定；④又因施用毒品案件，經本院以1
      05 年度審訴字第904 號判決判處有期徒刑10月確定；⑤又
      因肇事逃逸案件，經本院以105 年度審交訴字第154號判
      決判處有期徒刑行8 月確定，上開①至⑤案嗣經本院以106 
      年度聲字第316 號裁定定應執行有期徒刑2 年11月確定。
      ⑥又因竊盜案件，經本院以105 年度壢簡字第1084號判決
      判處有期徒刑4 月確定，⑦又因施用毒品案件，經本院以1
      05 年度審訴字第1297號判決判處有期徒刑10月確定，前
      開⑥⑦案則經本院以106 年度聲字第322 號裁定定應執行有
      期徒刑1 年1 月確定，與上開應執行有期徒刑2年11月接
      續執行。於民國108 年8 月20日縮短刑期假釋出監，所餘
      期間交付保護管束，迄109 年5 月4 日方縮刑期滿等情，
      有臺灣高等法院被告前案紀錄表1 份為憑，惟其於假釋期
      間再犯罪，遭撤銷假釋，尚餘殘刑有期徒刑8 月又14日，
      揆諸前開判決及會議要旨，被告上開應執行有期徒刑2 年
      11月業已於假釋前之108 年5 月19日執行完畢，有臺灣高
      等法院被告前案紀錄表在卷可按，是其於徒刑執行完畢後
      5 年內故意再犯本件有期徒刑以上之3 罪，均為累犯，再
      參照司法院大法官釋字第775 號解釋意旨，被告前已有多
      次竊盜犯行，足顯被告對刑之執行均不知悔改，其前對刑
      罰之反應力亦屬薄弱，此次加重最低本刑，對其人身自由
      所為之限制自無過苛之侵害，是認均應依刑法第47條第1 
      項規定加重其刑。
（三）爰審酌被告正值壯年，不思以正當手段獲取財物，竟圖不
      勞而獲以攜帶兇器、踰越牆垣等方式竊取他人之財物，所
      為殊無可取，惟念其犯後終能坦認犯行，兼衡其犯罪之動
      機、目的、手段、竊得財物之價值、對告訴人造成之損害
      ，及其智識程度為高職畢業、生活狀況為入監前從事電子
      業、月薪新臺幣（下同）3 萬8 千元等一切情狀，分別量
      處如主文所示之刑，並就得易科罰金部分諭知如易科罰金
      之折算標準，暨就不得易科罰金之各罪定其應執行之刑。
三、沒收：
（一）被告就起訴書犯罪事實一、㈠所竊之螺絲起子3 支、活動
      式板手1 支、噴燈1 支、鑽尾1 支、磨具1 支；就犯罪事
      實一、㈡所竊之電動起子機1 支、打卡機1 台、板車1 台
      業已分別發還告訴人王俊生及邱垂翰，據告訴人王俊生於
      警詢時指述在案（見偵1 卷第32頁），並有告訴人邱垂翰
      之贓物認領保管單1 紙在卷可參（見偵2 卷第51頁），爰
      不另就此宣告沒收。
（二）再被告竊取本件起訴書犯罪事實一、㈡之告訴人邱垂翰所
      有之如附表二編號1 所示之砂輪機1 台，雖其於偵訊時供
      稱業已將之變賣得款800 元或1000元云云（見偵2 卷第11
      2 頁），然被告無法供述其出售之確切價錢及對象究為何
      或提出相關單據以供查證，並無證據可資證明被告所述為
      真，尚難認被告對所竊得之上開物品確已變賣而喪失事實
      上支配處分權，或變賣所得款項數額為何；況告訴人邱垂
      翰於警詢中指稱上開遭竊財物價值約3600元等語（見偵2
      卷第30頁），雖其就上開遭竊財物亦未提出單據資料以資
      證明，然其所述上開失竊物品之價值亦顯較被告所稱變賣
      所得數額為高，為免被告實質上保有不法之犯罪所得，仍
      應認被告犯本案所取得之未扣案犯罪所得（除前述已發還
      予告訴人邱垂翰部分以外），為如附表二編號1 至7 所示
      之物。故如附表一編號1 至4 所示之物，雖未扣案，然為
      被告犯本件起訴書犯罪事實一、㈠之犯罪所得；如附表二
      編號1 至7 所示之物，亦未扣案，然均為被告犯本件起訴
      書犯罪事實一、㈡之犯罪所得，自應依刑法第38條之1 第1
       項前段、第3 項，於其所犯之罪項下宣告沒收，於全部
      或一部不能沒收或不宜執行沒收時，追徵其價額。
（三）查被告實施本件起訴書犯罪事實一、㈠所示之加重竊盜犯
      行所用之橡膠槌1 支，為告訴人王俊生所有，且於案發後
      業遭被告丟棄，據被告於本院審理時供述在案（見院卷第
      57、58頁），又並未扣案，復非法律明定不論所有權歸屬
      均應沒收之違禁物，再佐以該器物既非被告所有，亦非告
      訴人無正當理由提供予被告使用，自無庸宣告沒收。
據上論斷，應依刑事訴訟法第273 條之1 第1 項、第299 條第1
項前段、第310 條之2 、第454 條（本案採判決精簡原則，僅引
述程序法條），判決如主文。
本案經檢察官趙燕利提起公訴，檢察官周芝君到庭執行職務。
中　　華　　民　　國　 109　　年　　10　　月　　20　　日
                  刑事審查庭  法  官  劉美香
以上正本證明與原本無異。
如不服本判決應於收受判決後20日內向本院提出上訴書狀，並應
敘述具體理由。其未敘述上訴理由者，應於上訴期間屆滿後20日
內向本院補提理由書(均須按他造當事人之人數附繕本)「切勿逕
送上級法院」。
                              書記官　張怡婷
中　　華　　民　　國　 109　　年　　10　　月　　21　　日
附錄本案論罪科刑法條：
中華民國刑法第320條
意圖為自己或第三人不法之所有，而竊取他人之動產者，為竊盜
罪，處 5 年以下有期徒刑、拘役或 50 萬元以下罰金。
意圖為自己或第三人不法之利益，而竊佔他人之不動產者，依前
項之規定處斷。
前二項之未遂犯罰之。

中華民國刑法第321條
犯前條第 1 項、第 2 項之罪而有下列情形之一者，處 6 月以
上 5 年以下有期徒刑，得併科 50 萬元以下罰金：
一、侵入住宅或有人居住之建築物、船艦或隱匿其內而犯之。
二、毀越門窗、牆垣或其他安全設備而犯之。
三、攜帶兇器而犯之。
四、結夥三人以上而犯之。
五、乘火災、水災或其他災害之際而犯之。
六、在車站、港埠、航空站或其他供水、陸、空公眾運輸之舟、
    車、航空機內而犯之。
前項之未遂犯罰之。

附表一：

編號 物品名稱及數量 1 無氣式噴漆機器壹台 2 電動切割砂輪機壹台 3 抽水馬達貳台 4 現金新臺幣貳佰元 

附表二：

編號 物品名稱及數量 1 砂輪機壹台 2 風車壹組 3 電動起子機壹支 4 插電起子機參組 5 風槍陸把 6 雷射儀器貳台 7 450 火藥擊發槍壹支（無證據證明為槍砲彈藥刀械管制條例管制之槍枝） 

附件：起訴書
臺灣桃園地方檢察署檢察官起訴書
                                    109年度偵字第6793號
                                    109年度偵字第7300號
                                    109年度偵字第9643號
    被　　　告　凌文志　
                        
                       
                       
                       
                       
上列被告因竊盜案件，已經偵查終結，認應該提起公訴，茲將犯
罪事實及證據並所犯法條分敘如下：
        犯罪事實
一、凌文志自民國104 年起，即因犯施用毒品、竊盜、肇事逃逸
    等罪，經法院分別判處有期徒刑並經聲請定應執行刑為2 年
    11月後，於108 年5 月19日執行完畢( 後又接續另案之定應
    執行刑1 年1 月，至108 年8 月20日假釋) ，詎仍不知悔改
    ，為下列行為:
  ㈠凌文志意圖為自己不法之所有，於109 年1 月12日凌晨3 時2
    1分許，騎乘車牌號碼000-000 號普通重型機車，至王俊生
    所有、停放在桃園市○○區○○路0 段00號前之車號000-0000號
    自用小貨車旁，乘無人之際，先行竊取該自用小貨車後方車
    斗上之無氣式噴漆機器1 台、電動切割砂輪機1 台、抽水馬
    達2 台、螺絲起子、活動式板手、噴燈、鑽尾、磨具等一批
    工具，再持其中不詳但具有殺傷力、可供做為兇器使用之工
    具打破自用小貨車之副駕駛座車窗後，竊取車內零錢(行竊
    所得之物共價值約新臺幣( 下同) 7 萬400 元) ，後將部分
    贓物變賣連同竊得之零錢花用殆盡。嗣為警循線查悉上情，
    並扣得部分竊得贓物即螺絲起子3 支、活動式板手1 支、噴
    燈1 支、鑽尾1 支、磨具1 支等物( 已發還王俊生保管) 。
  ㈡於109 年2 月2 日凌晨2 時許，意圖為自己不法之所有，徒
    步至邱垂翰租賃之位在桃園市○○區○○路000 巷000 弄00號倉
    庫，以攀爬踰越圍牆之方式，進入倉庫內，隨後徒手竊取倉
    庫內風車1 組( 價值5,200 元) 、電動起子機2 組( 價值2 
    萬2,000 元) 、插電起子機3 組( 價值1 萬3,500 元)、打
    卡機1 台( 價值4,500 元) 、砂輪機1 台( 價值3,600元) 
    、風槍6 把( 價值1 萬元) 、推板車1 台( 價值5,500元) 
    、雷射儀器2 台( 價值2 萬2,000 元) 及450 火藥擊發槍1 
    支( 價值8,000 元) 等物，得手後旋即逃離，並將所竊得之
    砂輪機變賣牟利，得款約800 元花用殆盡。部分物品則不知
    去向。嗣經循線查悉上情，凌文志並主動取出剩餘贓物如電
    動起子機1 支、打卡機1 台( 贓物領據中登記為2 台)、板
    車1 台扣案( 已發還邱垂翰保管) 。
  ㈢於109 年2 月2 日晚間11時30分許，意圖為自己不法之所有
    ，再度騎乘牌號000-000 號普通重型機車，至王俊生所有、
    停放在桃園市○○區○○路0 段00號前之車號000-0000號自用小
    貨車旁，乘無人注意之際，徒手扯開該自用小貨車之後車斗
    ，竊取車內矽利康填縫劑1 箱並將之搬至上開機車腳踏板處
    ，惟經王俊生發現並大聲嚇止，凌文志遂將上開贓物搬下車
    並旋即騎車逃逸。
二、案經桃園市政府警察局龍潭分局報告偵辦。證據並所犯法條
一、上揭犯罪事實，業據被告凌文志坦承不諱，核與證人即被害
    人王俊生、邱垂翰所證情節大抵相符，復有現場監視器畫面
    截圖、贓物領據( 保管) 單在卷可稽，被告犯嫌堪可認定。
二、核被告所為，係涉犯刑法第321 條第1 項第2 、3 款之加重
    竊盜、第320 條第1 項之竊盜等罪嫌。被告3 次犯行，行為
    互異，犯意各別，請分論併罰。又其前曾受有期徒刑之執行
    完畢，五年以內再犯本件有期徒刑以上之罪，
三、依刑事訴訟法第251 條第1 項提起公訴。
    此　致
臺灣桃園地方法院
中　　華　　民　　國　　109 　年　　5 　　月　　19　　日
                              檢　察　官  趙  燕  利
本件證明與原本無異
中　　華　　民　　國　　109 　年　　 6　　月　   9  　日
                              書  記  官  吳  豔  庭
所犯法條:
中華民國刑法第320 條
意圖為自己或第三人不法之所有，而竊取他人之動產者，為竊盜
罪，處5 年以下有期徒刑、拘役或50萬元以下罰金。
意圖為自己或第三人不法之利益，而竊佔他人之不動產者，依前
項之規定處斷。
前二項之未遂犯罰之。
中華民國刑法第321 條
犯前條第1 項、第2 項之罪而有下列情形之一者，處6 月以
上5 年以下有期徒刑，得併科50萬元以下罰金：
一、侵入住宅或有人居住之建築物、船艦或隱匿其內而犯之。
二、毀越門窗、牆垣或其他安全設備而犯之。
三、攜帶兇器而犯之。
四、結夥三人以上而犯之。
五、乘火災、水災或其他災害之際而犯之。
六、在車站、港埠、航空站或其他供水、陸、空公眾運輸之舟、
    車、航空機內而犯之。前項之未遂犯罰之。